【裁判字號】    89,易,4075
【裁判日期】    891019
【裁判案由】    家庭暴力防治法等
【裁判全文】
臺灣高雄地方法院刑事判決                        八十九年度易字第四七五號
    公  訴  人  臺灣高雄地方法院檢察署檢察官
    被      告  甲○○
右列被告因傷害等案件，經檢察官提起公訴（八十九年度偵字第一二二三一號、第一
八八八三號），本院判決如左：
    主  文
甲○○以加害生命、財產之事，恐嚇他人致生危害於安全，累犯，處有期徒刑參月，
如易科罰金以佰元折算壹日。
被訴傷害部分無罪。
    事  實
一、甲○○曾於民國八十六年間因侵占案件，經本院判處有期徒刑二年確定，於八十
    七年七月七日假釋，並於八十八年五月二十六日假釋期滿視同刑之執行完畢，詎
    仍不知悔改，乙○○係為夫妻關係，於八十九年五月十一日某時，在高雄市○○
    區○○路一一二之十五號七樓之三住處，與其妻乙○○因細故發生爭執，甲○○
    一時氣憤，竟萌生恐嚇之犯意，當面對乙○○及在場之女兒許聖涵恫嚇稱：「要
    放瓦斯同歸於盡，灑汽油放火燒房子，要讓小孩成為孤兒」之語，使乙○○、許
    聖涵均心生畏懼，致生危害於安全。
二、案經乙○○訴請臺灣高雄地方法院檢察署檢察官偵查起訴。
    理  由
甲、有罪部分：
一、訊據被告甲○○矢口否認恐嚇犯行，辯稱：伊從未當面對告訴人乙○○及女兒許
    聖涵恫嚇稱：「要放瓦斯同歸於盡，灑汽油放火燒房子，要讓小孩成為孤兒」之
    語云云。經查右開事實，除據告訴人指訴歷歷外，被害人許聖涵亦陳稱確有聽見
    被告恫稱要放瓦斯同歸於盡及放火燒房子之語至明（見偵卷第七頁背面），按許
    聖涵係被告之女兒，且二人感情相當良好等情，為被告所坦認，是依許聖涵與被
    告關係之密切程度，許聖涵當無設詞誣陷被告之理，從而，被告所辯云云，無非
    事後卸責之詞，不足為信，事證明確，被告犯行洵堪認定。
二、按當面向人指稱：「「要放瓦斯同歸於盡，灑汽油放火燒房子，要讓小孩成為孤
    兒」，衡諸一般社會觀念，足以表徵表示者有對受話者加害其生命、財產之意，
    且就受話之人，亦足使其因而心生畏怖，致生活狀態陷於危險不安之狀態。
    是核被告所為，係犯刑法第三百零五條之恐嚇罪。被告係同時向告訴人及被害人
    許聖涵恫嚇前揭詞語，係一行為觸犯二個相同之恐嚇罪名，為同質之想像競合犯
    ，應依刑法第五十五條規定，論以一個恐嚇罪。再被告曾於八十六年間因侵占案
    件，經本院判處有期徒刑二年確定，於八十七年七月七日假釋，並於八十八年五
    月二十六日假釋期滿視同刑之執行完畢，有臺灣高等法院被告全國前案紀錄表及
    臺灣高雄地方法院檢察署刑案資料查註紀錄表可按，其於刑之執行完畢後，五年
    內再犯本件有期徒刑以上之罪，傍系為累犯，應加重其刑。爰審酌被告係在爭吵
    之下，基於怒氣方出言恐嚇，已造成告訴人及被害人之安全感受到侵害，生活產
    生不安，且犯後猶否認犯行，犯後態度難認良好等一切情狀，量處如主文所示之
    刑，並諭知易科罰金之折算標準，以示懲儆。
乙、無罪部分：
一、公訴意旨另認被告於八十九年五月十一日即為前揭恐嚇犯行前之某時，尚同在高
    雄市○○區○○路一一二之十五號七樓之三住處有毆打告訴人成傷之行為，而認
    被告尚涉犯刑法第二百七十七條第一項之傷害罪嫌等語。
二、按犯罪事實應依鄉證據認定之，無證據不得推定其犯罪事實，刑事訴訟法第一百
    五十四條定有明文。查公訴意旨無非以告訴人之指訴及其所提出之高雄市立大同
    醫院（下稱大同醫院）之診斷證明書為論罪之據，然訊之被告堅詞否認有何傷害
    告訴人之行為，再告訴人雖指稱遭被告毆打臉部等語，然依其提出之大同醫院之
    診斷證明書，係記載告訴人並無明顯外傷等語，且經本院向大同醫院查詢，亦覆
    稱告訴人於八十九年五月十一日到院急診就醫，當時主訴被打、頭痛、頭暈，但
    理學檢查並無明顯外傷，故開一些止痛藥及胃藥給予服用等情，有該醫院八十九
    年九月三十日高市大醫歷字第四一一五號函在卷可稽，再依告訴人提出之上豐牙
    醫診所之證明書，其上係記載告訴人曾於八十九年五月三日到所診療等語，顯與
    本件告訴人指訴之傷害犯行無關，此外復查無其他證據足認告訴人確實有因遭被
    告毆打而受有傷害之情形，既不能證明告訴人受有傷害，則自以傷害罪相繩於被
    告之理。從而，既不能證明被告有此公訴意旨所指之傷害犯行，爰應就此被訴部
    分諭知無罪之判決。
據上論斷，應依刑事訴訟法第二百九十九條第一項前段、第三百零一條第一項，刑法
第三百零五條、第五十五條、第四十七條、第四十一條，罰金罰鍰提高標準條例第一
條前段、第二條，判決如主文。
本案經檢察官彭斐虹到庭執行職務。
中      華      民      國    八十九    年      十      月     十九     日
    臺灣高雄地方法院刑事第二庭
                                法  官    陳  威  龍
右為正本，係照原本作成，證明與原本無異。
如不服本判決，應於送達後十日內，向本院提出上訴狀。
                                書記官    林  雯  琪
中      華      民      國    八十九    年      十      月     十九     日
附錄本案論罪科刑法條全文
刑法第三百零五條
  以加害生命、身體、自由、名譽、財產之事，恐嚇他人致生危於安全者，處二年以
  下有期徒刑、拘役或三百元以下罰金。


司法院資訊處製作；財團法人民間司法改革基金會備份。
